# 计入长期待摊费用的金额在现金流量表中如何填列？

提问人：hcl1986 时间：2013-01-14 09:55:04
计入长期待摊费用的金额在现金流量表中如何填列？

回答人：chenyiwei
长期待摊费用属于非流动资产，属于这一类别的项目能够在超过一年或者一个正常营业周期的期限内为企业带来未来经济利益，因此在现金流量表中列报为“购建固定资产、无形资产和其他长期资产支付的现金”较为合适。 原来企业会计制度下，存在将开办费在开办期内通过长期待摊费用挂帐的情形。这种情况下虽然会计上计入长期待摊费用，但实际上是费用挂帐，相应地计入经营活动现金流更为合适。新准则下开办费在发生时直接计入损益，就不应存在这样的情况。